【裁判字號】    97,撤緩,95
【裁判日期】    970930
【裁判案由】    撤銷緩刑
【裁判全文】
臺灣士林地方法院刑事裁定              97年度撤緩字第95號
聲  請  人  臺灣士林地方法院檢察署檢察官
受  刑  人
即  被  告  甲○○
上列聲請人因受刑人即被告妨害自由案件，聲請撤銷緩刑之宣告
（97年執聲字第442 號），本院裁定如下：
    主  文
甲○○之緩刑宣告撤銷。
    理  由
一、聲請意旨略以：受刑人即被告甲○○因妨害自由案件，經本
    院於民國95年8 月30日以94年度訴字第425 號判決（起訴
    案號：93年偵字第3765號）判處有期徒刑3 月，緩刑2 年，
    於95年10月14日確定在案。本件緩刑附給付條件，即被告應
    返還告訴人羅鈞鴻系爭本票24紙。依告訴人陳報被告並未返
    還，足認原宣告之緩刑難收其預期效果，而有執行刑罰之必
    要。核該受刑人即被告所為，已合於刑法第75條之1 第1 項
    第4 款所定撤銷緩刑宣告之原因，爰依刑事訴訟法第476 條
    規定聲請撤銷等語。
二、按刑法第75條之1 第1 項第4 款規定：違反第74條第2 項第
    1 款至第8 款所定負擔情節重大者，足認原宣告之緩刑難收
    其預期效果，而有執行刑罰之必要者，得撤銷其宣告。又緩
    刑之宣告應撤銷者，由受刑人所在地或其最後住所地之地方
    法院檢察官聲請該法院裁定之，刑事訴訟法第476 條亦有明
    定。
三、經查，受刑人即被告甲○○因妨害自由案件，經本院於95年
    8 月30日以94年度訴字第425 號判決判處有期徒刑3 月，緩
    刑2 年，於95年10月14日確定在案，緩刑附給付條件，即被
    告應返還告訴人羅鈞鴻系爭本票24紙等情，有本院94年度訴
    字第425 號刑事宣示判決筆錄1 份在卷足憑。次查，受刑人
    就上開緩刑之負擔，並未依上開判決所諭知之條件履行，已
    據告訴人羅鈞鴻於97年1 月16日向臺灣士林地方法院檢察署
    檢察官具狀陳述無訛，有該陳報狀1 紙及本院97年9 月26日
    公務電話紀錄1 份在卷可稽。顯見本件受刑人於受有緩刑宣
    告後，本應履行義務，返還告訴人24紙本票，詎迄今仍未返
    還，其違反判決所定負擔之情節自屬重大甚明，足認受刑人
    未確實履行前開緩刑所定之負擔，違反情節重大，本院認受
    刑人原宣告之緩刑顯難收其預期效果，而有執行刑罰之必要
    。故聲請人主張受刑人有刑法第75條之1 第1 項第4 款之事
    由，聲請撤銷緩刑，核無不合，應予准許。
四、爰依刑事訴訟法第476條，裁定如主文。
中    華    民    國    97    年    9     月    30    日
                  刑事第六庭法  官  莊明達
以上正本證明與原本無異。
如不服本裁定應於送達後5日內向本院提出抗告狀。
                            書記官  陳慧中
中    華    民    國    97    年    9     月    30    日


司法院資訊處製作；財團法人民間司法改革基金會備份。
